臺灣臺南地方法院新市簡易庭民事簡易判決  
110年度新簡字第203號
原      告  陳翰緯  
訴訟代理人  陳洪金葉
被      告  鄭崢嶸  

上列當事人間請求給付借款事件，經本院於民國110年10月1日言
詞辯論終結，判決如下：
    主      文
被告應給付原告新臺幣貳拾伍萬元，及自民國一○七年一月二十
三日起至清償日止，按以每逾一日每萬元以新臺幣參元計算之違
約金。
訴訟費用新臺幣貳仟陸佰伍拾元由被告負擔。
本判決得假執行。
    事實及理由
一、按訴狀送達後，原告不得將原訴變更或追加他訴。但擴張或
    減縮應受判決事項之聲明者，不在此限，民事訴訟法第255
    條第1項第3款定有明文。本件原告起訴時聲明原為：被告應
    給付原告新臺幣（下同）25萬元，及自民國107年1月23日起
    至清償日止，按以每逾1日每萬元以30元計算之違約金。嗣
    於本院言詞辯論期日就違約金部分，變更請求按以每逾1日
    每萬元以3元計算，核屬減縮訴之聲明，參諸首揭規定，自
    為適法。
二、原告起訴主張：
  ㈠被告前向原告借款25萬元並簽立借據，約定借款期間自106年
    10月26日起至107年1月23日止，如屆期不為清償，被告應給
    付每逾1日每萬元以30元計算之違約金。惟被告屆期未清償
    ，屢經催討無效。原告同意減縮違約金以每逾1日每萬元以3
    元計算，爰依消費借貸法律關係提起本件訴訟。
  ㈡並聲明：如主文第1項所示。
三、被告則辯以：不爭執借款存在，但伊每月薪資僅有1萬多元
    ，希望以每期2,000元分期償還等語。
四、本院得心證之理由：
    按消費借貸者，謂當事人一方移轉金錢或其他代替物之所  
    有權於他方，而約定他方以種類、品質、數量相同之物返還
    之契約；借用人應於約定期限內，返還與借用物種類、品質
    、數量相同之物，民法第474條第1項、第478條前段分別定
    有明文。查原告主張上揭事實，業據其提出借據1紙為證，
    且為被告所不爭執，自堪信為真實。從而，原告依消費借貸
    之法律關係，請求被告給付如主文第1項所示之金額及違約
    金，為有理由，應予准許。
五、按訴訟費用，由敗訴之當事人負擔；法院為終局判決時，應
    依職權為訴訟費用之裁判，民事訴訟法第78條、第87條第1
    項定有明文。經核本件訴訟費用額為2,650元（即第一審裁
    判費），而原告之請求有理由，爰依上開規定確定被告應負
    擔之訴訟費用如主文第2項所示。
六、本判決係就民事訴訟法第427條規定適用簡易程序所為被告
    敗訴之判決，依同法第436條第2項準用第389條第1項第3款
    規定，應依職權宣告假執行。
七、結論：本件原告之訴為有理由。爰依民事訴訟法第436條第2
    項、第78條、第87條第1項、第389條第1項第3款，判決如主
    文。
中　　華　　民　　國　　110 　年　　10　　月　　21　　日
                    新市簡易庭  法  官  曾仁勇
以上正本係照原本作成。
如不服本判決，應於判決送達後20日內，向本院提出上訴狀並表
明上訴理由，如於本判決宣示後送達前提起上訴者，應於判決送
達後20日內補提上訴理由書（須附繕本）。
如委任律師提起上訴者，應一併繳納上訴審裁判費。
中　　華　　民　　國　　110 　年　　10　　月　　21　　日
                                書記官  吳佩芬